---
title: "Solitary Pulmonary Nodule"
subtitle: "ML & DMM"
author: "Xopre Rodríguez Gallego"
date: "`r format(Sys.time(), '%d de %B de %Y')`"
codification: "UTF-8"
output:
  rmdformats::material:
  highlight: kate # github
params:
  test: TRUE
  ## TEST
  echo: TRUE
  test_prop: 0.25
  grid_size: 1
  bootstrap_size: 1
  rank_metric: "f_meas"
  ## FINAL
  # echo: TRUE
  # test_prop: 0.25
  # grid_size: 10
  # bootstrap_size: 10
  # rank_metric: "f_meas"
---

```{r setup, include=FALSE}
knitr::opts_chunk$set(
  cache = FALSE,
  warning = FALSE,
  message = FALSE,
  echo = params$echo
)

set.seed(1974)
## CARGA DEL ENTORNO
# load(here("data/db_SPN.RData"))

## NOMBRADO
# namer::unname_chunks(here("experiments/2025_02_SPN.Rmd"))
# namer::name_chunks(here("experiments/2025_02_SPN.Rmd"))
```

```{r 2025-02-SPN-1, include=FALSE}
library(here)
source(here("experiments/SPN_code/libraries.R"))
source(here("R/qmat.R"))
```

# Introducción

Buscamos en este documento contrastar el método de la matriz cuántica de DMM con otros modelos clásicos de clasificación, como los árboles de decisión o el PCA. Para ello, aplicaremos estos 3 métodos al conjunto de datos SPN (Nódulo Pulmonar Solitario).

# Lectura de datos y aNÁlisis

```{r 2025-02-SPN-2, warning=FALSE, message=FALSE}
Data <- read_rds(here("data", "db_SPN.rds"))
visdat::vis_miss(Data) # No hay valores perdidos
```

# Inspección

```{r 2025-02-SPN-3 }
visdat::vis_dat(Data) + labs(title = "Datos originales", subtitle = paste0(dim(Data), collapse = " x "))
```

## Factores

Queremos ver cuántos niveles hay para cada variable factorial:

```{r 2025-02-SPN-4 }
source(here("R/plot_n_levels.R"))
plot_n_levels(Data)
```

## `Testify`

```{r 2025-02-SPN-5, echo = TRUE}
Data %<>% 
  rename(y = dxlungcancer) %>% # Objective variable
  # mutate(y = as.factor(y)) %>% 
  testify(objective_variable = "y", test_prob = params$test_prop) %>% 
  relocate(y, test) %>% 
  ungroup()

Data %>% select(y,test) %>% table
```

# Workflow

```{r 2025-02-SPN-6 }
source(here("experiments/SPN_code/workflow.R"))
```

## Cocinado

```{r 2025-02-SPN-7 }
baked_Data <- rec1 %>% prep(Data) %>% bake(new_data = Data)
baked_Data
```

## DMM

```{r 2025-02-SPN-8 }
baked_Data_trainf <- rec1f %>% prep(Data_train) %>% bake(new_data = Data_train)
baked_Data_testf <- rec1f %>% prep(Data_test) %>% bake(new_data = Data_test)
# Las rejuntamos indicando test o no

baked_Dataf <- rec1f %>% prep(Data_train) %>% bake(new_data = Data_train) %>% mutate(test = FALSE) %>% 
  bind_rows(Data_test %>% mutate(test = TRUE)) %>% relocate(y, test)

baked_Dataf
```

### SMOTE

```{r 2025-02-SPN-9 }
baked_Data
baked_Dataf
```

## Tuning & Results

```{r 2025-02-SPN-10 }
source(here("experiments/SPN_code/tuning/tuning.R"))
aw_ranks
aw_autoplot
```

#### Best model

Repetimos ahora lo mismo pero considerando solo la mejor versión de cada uno de los modelos empleados, con el parámetro `select_best`:

```{r 2025-02-SPN-11 }
source(here("experiments/SPN_code/tuning/best.R"))
aw_ranks
aw_autoplot
```

#### Parámetros finales del fine tuning

Tenemos que "finalizar" primero el ajuste de los modelos, para luego poder acceder a los parámetros finales empleados en cada uno de ellos.

```{r 2025-02-SPN-12 }
source(here("experiments/SPN_code/tuning/results.R"))
tuning_results
# source(here("R/tib2latex.R"))
# tuning_results %>% tib2latex()
```

# DMM

Para que sean comparables, tenemos que emplear la misma estrategia a la hora de obtener una estimación del error cometido. Anteriormente lo hicimos tal y como aparece en `workflow.R`.

En todos los casos luego hemos usado Data_train para preparar la receta. Hecho esto hemos entrenado los modelos mediante una búsqueda en rejilla —cosa que en este caso no hace falta—, para luego estimar el error mediante `tune_grid()` y `train_resamples()`. Recordemos también que hemos definido `my_metrics()` para recuperar el error. Para seguir el mismo procedimiento con nuestra función predictiva `qmat()` tenemos que hacerlo más paso a paso, como sigue:

1. Preparamos la receta con `Data_train` y la aplicamos a `Data_train` y `Data_test`.
2. Entrenamos **MANUALMENTE** el modelo con `Data_train` y `train_resamples`.
3. Aplicamos el modelo a `Data_test` y obtenemos las predicciones.
4. Obtenemos con `my_metrics()` el error cometido.

```{r 2025-02-SPN-13 }
source(here("experiments/SPN_code/qmat/qmat.R"))
```

## Visualización

Podemos representar el primer resultado y ver cómo ha ido esa clasificación, para los diferentes grupos considerados:

```{r 2025-02-SPN-14 }
source(here("experiments/SPN_code/qmat/plot_qmat.R"))
qmat_plot
```

## Improved visualization

Podemos representar el primer resultado y ver cómo ha ido esa clasificación, para los diferentes grupos considerados:

```{r 2025-02-SPN-15 }
class_example <- qmats[[1]] %>%
  mutate(
    .truth = ifelse(.truth == 2, "Diagnosed", "Not diagnosed"),
    .pred = ifelse(.pred == 2, "Diagnosed", "Not diagnosed")
  ) %>% 
  ggplot(aes(x = r, y = phi_1, color = .truth, shape = .pred)) +
  geom_point(size = 3, alpha = 0.8) +
  labs(
    title = "Classification Example",
    # subtitle = .y,
    x = "",
    y = ""
  ) +
  coord_polar(theta = "y", start = 0) +
  theme_minimal() +
  theme(axis.text.x = element_blank(),  # Remove x-axis text
        axis.text.y = element_blank())    # Move legend to the bottom for better visibility

ggsave(here::here("figs", "classification_example.png"), class_example, width = 6, height = 6)
```

## Visualización de las funciones de densidad

Podemos representar las funciones de densidad de probabilidad para cada una de las clases, para cada uno de los grupos considerados:

```{r 2025-02-SPN-16 }
library(ks)
```

```{r 2025-02-SPN-17 }
plot_class = function(class_value, new_title, show_plot = TRUE, save_dir = NULL) {
  # class_value = 0
  data <- qmats %>% 
  bind_rows() %>% 
  filter(.truth == class_value) # Filter for the class

  # KDE estimation
  H <- Hpi(x = data[, c("r", "phi_1")]) # Bandwidth matrix estimation
  fhat <- kde(x = data[, c("r", "phi_1")], H = H, gridsize = c(100, 100)) # KDE with ks
  
  # Convert the KDE output to a data frame
  density_data <- expand.grid(
    r = fhat$eval.points[[1]], 
    phi_1 = fhat$eval.points[[2]]
  ) %>%
    mutate(density = as.vector(fhat$estimate))
  
  # Plot the KDE-based heatmap
  kde_plot <- ggplot(density_data, aes(x = r, y = phi_1, fill = density)) +
    geom_tile() +
    labs(
      title = new_title,
      subtitle = "Kernel Density Estimate",
      x = expression(r),
      y = expression(phi[1])
    ) +
    scale_fill_viridis_c() + # Add a visually appealing color scale
    theme_void() +
    theme(legend.position = "none") # Remove the legend
  
  if (show_plot) {
    print(kde_plot)
  }
  
  if (!is.null(save_dir)) {
    ggsave(filename = paste0(save_dir, "/kde_plot_", class_value, ".png"), plot = kde_plot)
  }
}

plot_class(1, new_title = "(a) Not diagnosed", show_plot = FALSE, save_dir = here::here("figs"))
plot_class(2, new_title = "(b) Diagnosed", show_plot = FALSE, save_dir = here::here("figs"))
```

## Visualización de la matriz de confusión promedia

```{r 2025-02-SPN-18 }
qmats %>% 
  bind_rows() %>% 
  # Now the confusion matrix
  select(.truth, .pred) %>%
  table() %>%
  # As percentages over the truth
  prop.table(1)
```

# Comparativa

Hemos generado el objeto `qmat_metrics`, que contiene las métricas de error para cada uno de los experimentos realizados. Ahora, vamos a comparar estos resultados con los obtenidos en el apartado anterior, para cada uno de los casos de estudio.

```{r 2025-02-SPN-19, echo=FALSE}
source(here("experiments/SPN_code/comparison.R"))
metrics_table

# source(here("R/tib2latex.R"))
# metrics_table %>% tib2latex()
```

# Notas finales

- Tamaño de la cuadrícula: `r params$grid_size`
- Métrica de ranking: `r params$rank_metric`
- Número de muestras bootstrap: `r params$bootstrap_size`

Teníamos las mediciones estratificadas:

```{r 2025-02-SPN-20, echo=FALSE}
Data %>% select(y, test) %>% table
```

# 🆕 Comparativa sobre el conjunto `test`

Queremos ahora **evaluar sobre el conjunto `test`**. Para ello, finalizamos el ajuste con el workflow general ML y obtenemos las predicciones, y análogamente para el caso DMM.

## ML

```{r 2025-02-SPN-21}
results = list()
wks = list()
fits = list()
preds = Data_test %>% select(y)
test_metrics = tibble()

if (!"rec1_tree" %in% all_workflows$wflow_id) {
  # Add rec1 to all workflows names
  all_workflows %<>% mutate(wflow_id = paste0("rec1_", wflow_id))
}

for (model_name in model_names) {
  # Recuperamos el modelo resultante para cada modelo del workflow,
  # nos quedamos con el mejor y...
  results[[model_name]] <- all_workflows %>%
    extract_workflow_set_result(paste0("rec1_", model_name))
  wks[[model_name]] <- all_workflows %>%
    extract_workflow(paste0("rec1_", model_name))
  
  best_rank_metric <- select_best(results[[model_name]], metric = params$rank_metric)
  
  # finalizamos el ajuste
  fits[[model_name]] <- wks[[model_name]] %>% 
    finalize_workflow(best_rank_metric) %>%
    # finalize_workflow(tibble(prod_degree = 1)) %>%
    fit(data = Data_train)
  
  # Now the new predictions
  preds %<>% bind_cols(
    !!model_name := predict(fits[[model_name]], Data_test) %>% pull(1)
  )
  
  # Now, for each combination, we obtain our metrics
  test_metrics %<>% 
    bind_rows(
      my_metrics(preds, truth = y, estimate = !!model_name) %>%
        mutate(wflow_id = model_name)
    )
}
```

### Renombrado

```{r 2025-02-SPN-22}
test_metrics %<>%
  # We want to change like follows:
  # RF <- rf
  # Logistic Regression <- logistic
  # SVM-P <- svm_p
  # SVM-R <- svm_r
  # CART <- cart
  # XGB <- xgb
  # Tree <- tree
  # NN <- nn
  # Bag CART <- bag_cart
  # KNN <- knn
  mutate(wflow_id = case_when(
     wflow_id == "rf" ~ "RF",
     wflow_id == "logistic" ~ "Logistic Regression",
     wflow_id == "svm_p" ~ "SVM-P",
     wflow_id == "svm_r" ~ "SVM-R",
     wflow_id == "cart" ~ "CART",
     wflow_id == "xgb" ~ "XGB",
     wflow_id == "tree" ~ "Tree",
     wflow_id == "nn" ~ "NN",
     wflow_id == "bag_cart" ~ "Bag CART",
     wflow_id == "knn" ~ "KNN",
     TRUE ~ wflow_id
    )
   ) %>% 
  relocate(wflow_id)
```

## DMM

Queremos ajustar aquí la DMM sobre todo el conjunto y luego aplicarla únicamente al conjunto test, para obtener las mismas métricas. Necesitaremos los archivos `qmat.R` para esto.

```{r 2025-02-SPN-23}
qmat_metrics_test <- qmat(Data, n_breaks = 3, objective_var = "y", verbose = 0, test_var = "test") %>%   
  my_metrics(
    mutate(.pred = factor(.pred, levels = levels(.truth))),
    truth = .truth, estimate = .pred
  )

metrics_qmat <- qmat_metrics_test %>%
  select(.metric, .estimate) %>%
  mutate(wflow_id = "DMM")

test_metrics <- test_metrics %>%
  bind_rows(metrics_qmat)
```

## Tabla final

```{r 2025-02-SPN-24}
test_metrics_table <- test_metrics %>%
  mutate(.estimate = round(.estimate, 3)) %>% 
  select(-.estimator) %>% 
  pivot_wider(names_from = .metric, values_from = .estimate) %>%
  relocate(wflow_id, f_meas, accuracy, specificity, sensitivity, kap) %>%
  arrange(-f_meas)

test_metrics_table %>% knitr::kable()
# source(here("R/tib2latex.R"))
# test_metrics_table %>% tib2latex()
```

# Guardado del entorno

```{r 2025-02-SPN-25 }
if (params$test) {
  save.image(here("data/SPN_env_test.RData"))
} else {
  save.image(here("data/SPN_env.RData"))
}
# load(here("data/env_10_03.RData")) # Para cargarlo:
```

