---
title: "Matriz de Falcó"
subtitle: "Titanic Battle - Comparación temporal"
author: "José Antonio Rodríguez Gallego"
date: "`r format(Sys.time(), '%d de %B de %Y')`"
codification: "UTF-8"
output:
  rmdformats::material:
  highlight: kate
params:
  echo: TRUE
  test_prop: 0.25
  grid_size: 5
  bootstrap_size: 5
  rank_metric: "accuracy"
---

```{r setup, include=FALSE}
knitr::opts_chunk$set(
  cache = FALSE,
  warning = FALSE,
  message = FALSE,
  echo = params$echo
)

set.seed(1974)
```

```{r falco-04-1, include=FALSE}
library(magrittr)

library(readr)
library(tidyr)
library(dplyr)
library(purrr)
library(tibble)

library(fasano.franceschini.test)
library(ggplot2)

library(stringr)

library(tidymodels)
library(workflows)

source("R/falco.R")
```

# Introducción

Queremos comparar cuánto tarda Falcó vs. un Random Forest clásico. Para ello usaremos el paquete `tictoc`.

# Lectura de datos

```{r falco-04-2 }
Data <- read_csv("C:/Users/rodga/OneDrive - UNIVERSIDAD DE SEVILLA/data/sample_datasets/titanic/full.csv")
```

## Corrección de tipos

```{r falco-04-3 }
Data %>% visdat::vis_dat()
```

Esto es muy importante, pues la función `falco()` es muy sensible a los tipos de datos que se le pasan. Convertimos todos los caracteres en factores:

```{r falco-04-4 }
Data %<>% mutate_if(is.character, as.factor)
```

## Imputación de datos

```{r falco-04-5 }
Data %>% visdat::vis_miss()
```

Vamos a imputar con el valor inmeditamente anterior, primero por sexo y edad, luego solo por edad, luego solo por sexo, y luego con cualquier cosa.

```{r falco-04-6 }
Data %<>% 
  filter(!is.na(Survived)) %>% 
  group_by(Sex, Age) %>%
  fill(everything(), .direction = "down") %>% 
  group_by(Sex) %>%
  fill(everything(), .direction = "down") %>% 
  group_by(Age) %>%
  fill(everything(), .direction = "down") %>% 
  ungroup() %>% 
  fill(everything(), .direction = "down") %>% 
  na.omit()
```

# Inspección

```{r falco-04-7}
visdat::vis_dat(Data) +
  labs(
    title = "Datos originales",
    subtitle = paste0(dim(Data), collapse = " x ")
  )
```

## Clases en factores

Queremos ver cuántos niveles hay para cada variable factorial:

```{r falco-04-8}
Data %>% 
  select(where(is.factor)) %>% 
  map(~ .x %>% levels %>% length) %>% 
  as_tibble() %>% 
  pivot_longer(everything(), names_to = "variable", values_to = "n_levels") %>% 
  ggplot(aes(x = reorder(variable, n_levels), y = n_levels)) +
  geom_col() +
  coord_flip() +
  labs(
    title = "Número de niveles en variables categóricas",
    subtitle = "Se recomienda que no haya más de 10 niveles en una variable categórica"
  )
```

### Variables suprimidas

```{r falco-04-9}
Data %>% 
  select(Name, Name_wiki, Ticket, PassengerId, Cabin) %>% 
  glimpse
```

Todas esas al infierno.

```{r falco-04-10}
Data %<>% select(-c(Name, Name_wiki, Ticket, PassengerId, Cabin))
```

### Destino y origen

Los simplificamos para quedarnos simplemente con el país de origen y el estado estadounidense de destino.

```{r falco-04-11}
Data %<>% 
  mutate(
    Hometown = str_extract(as.character(Hometown), ", [A-Z][a-z]+, ([A-Z][a-z]+)", group = 1),
    Destination = if_else(
      str_detect(as.character(Destination), "US"), 
      "US", 
      "Other"
    )
  ) %>% 
  # NAs into "Unknown"
  mutate(
    Hometown = ifelse(is.na(Hometown), "Unknown", Hometown),
    Destination = ifelse(is.na(Destination), "Unknown", Destination)
  )
```

### Body

Parece que no tiene sentido al indicar si su cuerpo fue recuperado tras el naufragio. Lo eliminamos.

```{r falco-04-12}
Data %<>% select(-Body)
```

### Lifeboat

Hacemos un factor lump con `forcats`:

```{r falco-04-13}
Data %<>% mutate(Lifeboat = forcats::fct_lump(Lifeboat, n = 5))
```

### Corrección de factores

```{r falco-04-14}
Data %<>% mutate_if(is.factor, ~ as.factor(as.character(.x)))
Data %<>% mutate_if(is.character, as.factor)
```

## Inspección final

```{r falco-04-15}
visdat::vis_dat(Data) +
  labs(
    title = "Datos originales",
    subtitle = paste0(dim(Data), collapse = " x ")
  )
```

```{r falco-04-16}
Data %>% 
  select(where(is.factor)) %>% 
  map(~ .x %>% levels %>% length) %>% 
  as_tibble() %>% 
  pivot_longer(everything(), names_to = "variable", values_to = "n_levels") %>% 
  ggplot(aes(x = reorder(variable, n_levels), y = n_levels)) +
  geom_col() +
  coord_flip() +
  labs(
    title = "Número de niveles en variables categóricas",
    subtitle = "Se recomienda que no haya más de 10 niveles en una variable categórica"
  )
```

## `Data_list`

```{r falco-04-17, echo = TRUE}
Data_list = list(
    "original" = Data
  ) %>% 
  map(
    ~ .x %>% 
      rename(y = Survived) %>% 
      mutate(y = as.factor(y)) %>% 
      testify(objective_variable = "y", test_prob = params$test_prop) %>% 
      relocate(y, test) %>% 
      ungroup()
  )
```

# Random Forest

Parece que emplea 500 árboles y 3 variables predictoras.

```{r falco}
library(parsnip)
rf_spec <- rand_forest() %>%
  set_engine("ranger") %>%
  set_mode("classification")
```

# Workflow + train/test

Nótense las siguientes métricas, las mismas que se proponen en el artículo de Falcó.

```{r falco-04-23 }
my_metrics = yardstick::metric_set(
  # We want to include the following: sensitivity, specificity, positive predictive value, negative predictive value, accuracy, F1 Score, Cohen's kappa, Matthews Correlation Coefficient (MCC) and the area under the ROC curve (AUC).
  yardstick::sensitivity, 
  yardstick::specificity, 
  yardstick::ppv, 
  yardstick::npv, 
  yardstick::accuracy, 
  yardstick::f_meas, 
  yardstick::kap, 
  yardstick::mcc
  # yardstick::roc_auc
)
```

```{r falco-04-24 }
Data <- Data_list

# Data_split <- initial_split(Data, prop = 0.75)
# Data_train <- training(Data_split)
# Data_test <- testing(Data_split)
Data_train <- Data %>% map(~ .x %>% filter(test == 0) %>% select(-test))
Data_test <- Data %>% map(~ .x %>% filter(test == 1) %>% select(-test))

# El método de remuestreo para un futuro
# train_resamples <- Data_train %>% map(bootstraps, times = params$bootstrap_size)
```

# Ajuste RF

Ajustamos ahora con `Data_train` el modelo y medimos el tiempo de entrenamiento:

```{r}
tic()
rf_fit <- rf_spec %>% fit(y ~ ., data = Data_train$original)
toc()
```

# Ajuste Falcó

```{r falco-04-29 }
tic()
falcos <- Data_train$original %>% falco(n_breaks = 3, objective_var = "y", verbose = 3, test_var = "test")
toc()
```
# Predicciones

```{r}
tic()
rf_preds <- rf_fit %>% predict(new_data = Data_test$original)
toc()
```

```{r}
tic()
falcos <- falcos %>% map(~ .x %>% predict(rf_fit))
toc()
```



## Visualización

Podemos representar el primer resultado y ver cómo ha ido esa clasificación, para los diferentes grupos considerados:

```{r falco-04-30 }
falcos %>% imap(
  ~ ggplot(.x, aes(x = r, y = phi_1, color = .truth, shape = .pred)) +
    geom_point(size = 3, alpha = 0.8) +
    labs(
      title = "Classification Example", 
      subtitle = .y,
      x = "", 
      y = ""
    ) +
    coord_polar(theta = "y", start = 0) +
    theme_minimal() +
    theme(axis.text.x = element_blank(),  # Remove x-axis text
          axis.text.y = element_blank())    # Move legend to the bottom for better visibility
)
```

## Métricas de error

Obtenemos ahora, para cada uno de los experimentos realizados, las métricas correspondientes, definidas en el objeto `my_metrics`, construido con `yardstick`, sabiendo que en cada elemento de `falcos` tenemos un `tibble` con las columnas `.truth` y `.pred`:

```{r falco-04-31 }
# my_metrics(falcos[[1]], truth = .truth, estimate = .pred)
falco_metrics <- falcos %>% map(
  ~ my_metrics(
    .x %>% 
      # Que tengan los mismos niveles como factores, asumiendo que en .truth están
      mutate(.pred = factor(.pred, levels = levels(.truth))),
    truth = .truth, estimate = .pred)
)
falco_metrics
```

# Comparativa

Hemos generado el objeto `falco_metrics`, que contiene las métricas de error para cada uno de los experimentos realizados. Ahora, vamos a comparar estos resultados con los obtenidos en el apartado anterior, para cada uno de los casos de estudio.

## Original

```{r falco-04-32, echo=FALSE}
chosen_set = "original"

metrics_falco <- falco_metrics[[chosen_set]] %>% 
  select(.metric, .estimate) %>% 
  mutate(wflow_id = "falco", rank = 0)

metrics_others <- all_workflows[[chosen_set]] %>% 
  rank_results(rank_metric = params$rank_metric) %>% # Ordenados según accuracy
  select(.metric, mean, wflow_id, rank) %>% 
  rename(.estimate = mean)

metrics_full <- bind_rows(metrics_falco, metrics_others) %>% arrange(rank) %>% 
  mutate(.estimate = round(.estimate, 3))
```

Podemos visualizar los resultados obtenidos:

```{r falco-04-33, echo=FALSE}
metrics_full %>% 
  pivot_wider(names_from = .metric, values_from = .estimate) %>% 
  select(-rank) %>% 
  relocate(wflow_id, accuracy, sensitivity, specificity, f_meas, kap) %>% 
  arrange(-accuracy) %>% 
  knitr::kable()
```

Nótese que teníamos las mediciones estratificadas:

```{r falco-04-34, echo=FALSE}
Data_list[[chosen_set]] %>% select(y, test) %>% table
```
