---
title: "Matriz de Falcó"
subtitle: "Ruros-DB Atemporal"
author: "José Antonio Rodríguez Gallego"
date: "`r format(Sys.time(), '%d de %B de %Y')`"
codification: "UTF-8"
output:
  rmdformats::material:
  highlight: kate
params:
  echo: TRUE
  test_prop: 0.25
  grid_size: 5
  bootstrap_size: 5
  rank_metric: "accuracy"
---

```{r setup, include=FALSE}
knitr::opts_chunk$set(
  cache = FALSE,
  warning = FALSE,
  message = FALSE,
  echo = params$echo
)

set.seed(1974)
```

```{r falco-05-Ruros-DB-1, include=FALSE}
library(magrittr)

library(readr)
library(tidyr)
library(dplyr)
library(purrr)
library(tibble)

library(fasano.franceschini.test)
library(ggplot2)

library(stringr)

library(tidymodels)
library(workflows)

source("R/falco.R")
```

# Introducción

Buscamos en este documento contrastar el método de la matriz cuántica de Falcó con otros modelos clásicos de clasificación, como los árboles de decisión o el PCA. Para ello, aplicaremos estos 3 métodos al conjunto de datos Climathon.

# Lectura de datos

```{r falco-05-Ruros-DB-2 }
file_path <- "C:/Users/rodga/OneDrive - UNIVERSIDAD DE SEVILLA/data/comfort/outdoor/"
# file_name <- file_path %>% paste0("Ruros-DB-Karaiskaki.rds") # Conjunto muuucho más pequeño
file_name <- file_path %>% paste0("Ruros-DB.rds")

Data <- readRDS(file_name)
```

## Corrección de tipos

No procede. Ya realizado en el archivo de limpieza.

### Factores

Parece que contamos con algún factor que cuenta con un único valor, así que filtramos las variables que verifiquen eso.

```{r falco-05-Ruros-DB-3}
only_one <- Data %>% 
  select(where(is.factor)) %>% 
  map(~ .x %>% levels %>% length) %>% 
  as_tibble() %>% 
  pivot_longer(everything(), names_to = "variable", values_to = "n_levels") %>% 
  filter(n_levels == 1) %$%
  variable

Data %<>% select(-all_of(only_one))
```

## Imputación de datos

Vemos que no tenemos ningún valor ausente para ninguna variable:

```{r falco-05-Ruros-DB-4}
Data %>% 
  map(~ sum(is.na(.x))) %>% 
  as_tibble() %>% 
  pivot_longer(everything(), names_to = "variable", values_to = "n_na") %>% 
  filter(n_na > 0)
```

# Inspección

```{r falco-05-Ruros-DB-5 }
visdat::vis_dat(Data) +
  labs(
    title = "Datos originales",
    subtitle = paste0(dim(Data), collapse = " x ")
  )
```

## Clases en factores

Queremos ver cuántos niveles hay para cada variable factorial:

```{r falco-05-Ruros-DB-6 }
Data %>% 
  select(where(is.factor)) %>% 
  map(~ .x %>% levels %>% length) %>% 
  as_tibble() %>% 
  pivot_longer(everything(), names_to = "variable", values_to = "n_levels") %>% 
  ggplot(aes(x = reorder(variable, n_levels), y = n_levels)) +
  geom_col() +
  coord_flip() +
  labs(
    title = "Número de niveles en variables categóricas",
    subtitle = "Se recomienda que no haya más de 10 niveles en una variable categórica"
  )
```

### Recodificación para 10 o más niveles

**TODAS** las variables con más de 10 niveles se recodifican con el valor "`Other`" recurriendo al paquete `forcats`:

```{r falco-05-Ruros-DB-7}
Data %<>% mutate(
  across(where(is.factor), ~ forcats::fct_lump_n(., n = 10, other_level = "Other"))
)
```

```{r falco-05-Ruros-DB-8}
Data %>% 
  select(where(is.factor)) %>% 
  map(~ .x %>% levels %>% length) %>% 
  as_tibble() %>% 
  pivot_longer(everything(), names_to = "variable", values_to = "n_levels") %>% 
  ggplot(aes(x = reorder(variable, n_levels), y = n_levels)) +
  geom_col() +
  coord_flip() +
  labs(
    title = "Número de niveles en variables categóricas",
    subtitle = "Se recomienda que no haya más de 10 niveles en una variable categórica"
  )
```
#### Factores con un único valor

Parece que contamos con algún factor que cuenta con un único valor, así que filtramos las variables que verifiquen eso.

```{r falco-05-Ruros-DB-9}
only_one <- Data %>% 
  select(where(is.factor)) %>% 
  map(~ .x %>% levels %>% length) %>% 
  as_tibble() %>% 
  pivot_longer(everything(), names_to = "variable", values_to = "n_levels") %>% 
  filter(n_levels == 1) %$%
  variable

Data %<>% select(-all_of(only_one))
```

### Variables suprimidas

#### Duplicadas

Algunas variables duplican la información presente. Se eliminan:

```{r falco-05-Ruros-DB-10}
Data %<>% select(-heat)
```

#### `datetime`

Falcó no se lleva bien con los tiempos. Se elimina:

```{r falco-05-Ruros-DB-11}
Data %<>% select(-datetime)
```

## Inspección final

```{r falco-05-Ruros-DB-12 }
visdat::vis_dat(Data) +
  labs(
    title = "Datos originales",
    subtitle = paste0(dim(Data), collapse = " x ")
  )
```

```{r falco-05-Ruros-DB-13 }
Data %>% 
  select(where(is.factor)) %>% 
  map(~ .x %>% levels %>% length) %>% 
  as_tibble() %>% 
  pivot_longer(everything(), names_to = "variable", values_to = "n_levels") %>% 
  ggplot(aes(x = reorder(variable, n_levels), y = n_levels)) +
  geom_col() +
  coord_flip() +
  labs(
    title = "Número de niveles en variables categóricas",
    subtitle = "Se recomienda que no haya más de 10 niveles en una variable categórica"
  )
```

## `Data_list`

```{r falco-05-Ruros-DB-14, echo = TRUE}
Data_list = list(
    "original" = Data
  ) %>% 
  map(
    ~ .x %>% 
      rename(y = comfort) %>% 
      mutate(y = as.factor(y)) %>% 
      testify(objective_variable = "y", test_prob = params$test_prop) %>% 
      relocate(y, test) %>% 
      ungroup()
  )
```

# Modelos

Definimos a continuación los diferentes modelos que queremos emplear, guiándonos con [este artículo](https://workflowsets.tidymodels.org/articles/tuning-and-comparing-models.html), que indica una forma ordenada de proceder.

## Random forest

Parece que emplea 500 árboles y el máximo número posible de variables disponibles.

```{r falco-05-Ruros-DB-15 }
library(parsnip)
rf_spec <- rand_forest() %>%
  set_engine("ranger") %>%
  set_mode("classification")
```

## Árbol de decisión

```{r falco-05-Ruros-DB-16 }
library(rpart)
tree_spec <- decision_tree() %>%
  set_engine("rpart") %>%
  set_mode("classification")
```

## PCC

```{r falco-05-Ruros-DB-17 }
library(parsnip)
pcc_spec <- nearest_neighbor() %>%
  set_engine("kknn") %>%
  set_mode("classification")
```

## Regresión logística

```{r falco-05-Ruros-DB-18 }
library(parsnip)
logistic_spec <- logistic_reg() %>%
  set_engine("glm") %>%
  set_mode("classification")
```

## MLP

```{r falco-05-Ruros-DB-19 }
library(parsnip)
nn_spec <- mlp() %>%
  set_engine("nnet") %>%
  set_mode("classification")
```

## KNN

```{r falco-05-Ruros-DB-20 }
library(parsnip)
knn_spec <- nearest_neighbor(neighbors = 5) %>%
  set_engine("kknn") %>%
  set_mode("classification")
```

# Workflow + train/test

Nótense las siguientes métricas, las mismas que se proponen en el artículo de Falcó.

```{r falco-05-Ruros-DB-21 }
my_metrics = yardstick::metric_set(
  # We want to include the following: sensitivity, specificity, positive predictive value, negative predictive value, accuracy, F1 Score, Cohen's kappa, Matthews Correlation Coefficient (MCC) and the area under the ROC curve (AUC).
  yardstick::sensitivity, 
  yardstick::specificity, 
  yardstick::ppv, 
  yardstick::npv, 
  yardstick::accuracy, 
  yardstick::f_meas, 
  yardstick::kap, 
  yardstick::mcc
  # yardstick::roc_auc
)
```

```{r falco-05-Ruros-DB-22 }
Data <- Data_list

# Data_split <- initial_split(Data, prop = 0.75)
# Data_train <- training(Data_split)
# Data_test <- testing(Data_split)
Data_train <- Data %>% map(~ .x %>% filter(test == 0) %>% select(-test))
Data_test <- Data %>% map(~ .x %>% filter(test == 1) %>% select(-test))

# El método de remuestreo para un futuro
train_resamples <- Data_train %>% map(bootstraps, times = params$bootstrap_size)
```

```{r r r workflow+formula+objective}
all_workflows <- 
  workflow_set(
    preproc = list("formula" = y ~ .),
    models = list(
      tree = tree_spec,
      rf = rf_spec,
      pcc = pcc_spec,
      logistic = logistic_spec,
      knn = knn_spec,
      nn = nn_spec
    ))
all_workflows
```

## Ajuste

```{r falco-05-Ruros-DB-23 }
all_workflows %<>% 
   option_add(
     id = "formula_cart", 
     control = control_grid(extract = function(x) x)
   )
all_workflows
```

Al no haber *tuning* recurrimos a `fit_resamples()`.

```{r falco-05-Ruros-DB-24 }
all_workflows <- train_resamples %>% map(
  ~ all_workflows %<>% workflow_map(
  "fit_resamples", 
  resamples = .x, # Para cada train_resample
  grid = params$grid_size, 
  metrics = my_metrics, # IMPORTANTE
  verbose = TRUE) %>% 
  # Eliminamos el inicio "formula_" en cada identificador:
  mutate(wflow_id = sub("formula_", "", wflow_id))
)

all_workflows
```

Si lo siguiente fallase habría que lanzar la orden `show_notes(.Last.tune.result)`, que es lo suficientemente informativa. También puede ayudar el instalar los paquetes de los modelos que se están utilizando (#Ranger).

```{r falco-05-Ruros-DB-25 }
all_workflows %>% map(~ .x %>% rank_results(rank_metric = params$rank_metric))
```

Or a handy plot: 

```{r falco-05-Ruros-DB-26 }
all_workflows %>% map( ~ .x %>% autoplot(metric = params$rank_metric))
```

# Resultados con la matriz de Falcó

```{r falco-05-Ruros-DB-27 }
# source("R/falco.R")
falcos <- Data_list %>% map(\(d) falco(d, n_breaks = 3, objective_var = "y", verbose = 0, test_var = "test"))
```

## Visualización

Podemos representar el primer resultado y ver cómo ha ido esa clasificación, para los diferentes grupos considerados:

```{r falco-05-Ruros-DB-28 }
falcos %>% imap(
  ~ ggplot(.x, aes(x = r, y = phi_1, color = .truth, shape = .pred)) +
    geom_point(size = 3, alpha = 0.8) +
    labs(
      title = "Classification Example", 
      subtitle = .y,
      x = "", 
      y = ""
    ) +
    coord_polar(theta = "y", start = 0) +
    theme_minimal() +
    theme(axis.text.x = element_blank(),  # Remove x-axis text
          axis.text.y = element_blank())    # Move legend to the bottom for better visibility
)
```

## Métricas de error

Obtenemos ahora, para cada uno de los experimentos realizados, las métricas correspondientes, definidas en el objeto `my_metrics`, construido con `yardstick`, sabiendo que en cada elemento de `falcos` tenemos un `tibble` con las columnas `.truth` y `.pred`:

```{r falco-05-Ruros-DB-29 }
# my_metrics(falcos[[1]], truth = .truth, estimate = .pred)
falco_metrics <- falcos %>% map(
  ~ my_metrics(
    .x %>% 
      # Que tengan los mismos niveles como factores, asumiendo que en .truth están
      mutate(.pred = factor(.pred, levels = levels(.truth))),
    truth = .truth, estimate = .pred)
)
falco_metrics
```

# Comparativa

Hemos generado el objeto `falco_metrics`, que contiene las métricas de error para cada uno de los experimentos realizados. Ahora, vamos a comparar estos resultados con los obtenidos en el apartado anterior, para cada uno de los casos de estudio.

## Original

```{r falco-05-Ruros-DB-30, echo=FALSE}
chosen_set = "original"

metrics_falco <- falco_metrics[[chosen_set]] %>% 
  select(.metric, .estimate) %>% 
  mutate(wflow_id = "falco", rank = 0)

metrics_others <- all_workflows[[chosen_set]] %>% 
  rank_results(rank_metric = params$rank_metric) %>% # Ordenados según accuracy
  select(.metric, mean, wflow_id, rank) %>% 
  rename(.estimate = mean)

metrics_full <- bind_rows(metrics_falco, metrics_others) %>% arrange(rank) %>% 
  mutate(.estimate = round(.estimate, 3))
```

Podemos visualizar los resultados obtenidos:

```{r falco-05-Ruros-DB-31, echo=FALSE}
metrics_full %>% 
  pivot_wider(names_from = .metric, values_from = .estimate) %>% 
  select(-rank) %>% 
  relocate(wflow_id, accuracy, sensitivity, specificity, f_meas, kap) %>% 
  arrange(-accuracy) %>% 
  knitr::kable()
```

Nótese que teníamos las mediciones estratificadas:

```{r falco-05-Ruros-DB-32, echo=FALSE}
Data_list[[chosen_set]] %>% select(y, test) %>% table
```
