---
title: "ML Gatling"
subtitle: "When one model is not enough"
author: "Xopre Rodríguez Gallego"
date: "`r format(Sys.time(), '%d de %B de %Y')`"
codification: "UTF-8"
output:
  rmdformats::material:
  highlight: kate
params:
  echo: TRUE
  test_prop: 0.25
  grid_size: 10
  bootstrap_size: 10
  rank_metric: "f_meas"
  mode: "classification"
  custom: FALSE
---

```{r setup, include=FALSE}
knitr::opts_chunk$set(
  cache = FALSE,
  warning = FALSE,
  message = FALSE,
  echo = params$echo
)

set.seed(1974)
```

```{r falco-04-1, include=FALSE}
library(magrittr)
library(tidyverse)
library(stringr)
library(tidymodels)
library(workflows)
# library(yardstick) # Dentro de tidymodels

# Para los modelos
library(rules)
library(baguette)
library(parsnip)
library(rpart)
```

# Introducción

Este documento condensa el contenido de `workflowsets` presentado en [esta página](https://www.tmwr.org/workflow-sets), de forma tal que debería ser fácil adaptarlo para otros usos.

# Lectura de datos

```{r falco-04-2 }
if (params$mode == "classification") {
  original_y <- "Species"
  Data <- iris %>% rename(y = Species) # Species of iris
} else if (params$model == "regression") {
  original_y <- "mpg"
  Data <- mtcars %>% rename(y = mpg) # Miles/(US) gallon
}
```

## aNÁlisis

```{r}
visdat::vis_miss(Data)
```

# Inspección

```{r falco-04-7}
Data %>% 
  visdat::vis_dat() +
  labs(
    title = "Datos originales",
    subtitle = paste0(dim(Data), collapse = " x ")
  )
```

## Factores

Queremos ver cuántos niveles hay para cada variable factorial:

```{r falco-04-8}
Data %>% 
  select(where(is.factor)) %>% 
  map(~ .x %>% levels %>% length) %>% 
  as_tibble() %>% 
  pivot_longer(everything(), names_to = "variable", values_to = "n_levels") %>% 
  ggplot(aes(x = reorder(variable, n_levels), y = n_levels)) +
  geom_col() +
  coord_flip() +
  labs(
    title = "Número de niveles en variables categóricas",
    subtitle = "Se recomienda que no haya más de 10 niveles en una variable categórica"
  )
```

## `Data_list`

En el siguiente objeto acumulamos la lista de conjuntos de datos con los que vamos a trabajar. Esto proporciona algo más de flexibilidad a la hora de trabajar con los datos pero a cambio requiere un poco más de esfuerzo. Considerando eso vamos a preparar dos opciones, una `custom` y otra normal.

```{r falco-04-17, echo = TRUE}
if (params$custom) {
  Data_list = list(
    "original" = Data
  ) %>% 
  map(
    ~ .x %>% 
      rename(y = dxlungcancer) %>% 
      # mutate(y = as.factor(y)) %>% 
      testify(objective_variable = "y", test_prob = params$test_prop) %>% 
      relocate(y, test) %>% 
      ungroup()
  )
  
  Data_list$original %>% select(y, test) %>% table # Inspección
}
```

# Modelos

```{r}
model_list <- list()
```

> Sobre el *tuning*: Se asume que todos los modelos tienen hiperparámetros que se pueden ajustar. En caso de que no sea así, se puede omitir el ajuste de hiperparámetros, manualmente.

## Polivalentes

```{r}
# Random forest
rf_spec <- rand_forest(trees = tune(), mtry = tune(), min_n = tune()) %>%
  set_engine("ranger") %>%
  set_mode(params$mode)
model_list %<>% append(list("rf" = rf_spec))

# Árbol de decisión
tree_spec <- decision_tree(min_n = tune()) %>%
  set_engine("rpart") %>%
  set_mode(params$mode)
model_list %<>% append(list("tree" = tree_spec))

# KNN
knn_spec <- nearest_neighbor(neighbors = tune()) %>%
  set_engine("kknn") %>%
  set_mode(params$mode)
model_list %<>% append(list("knn" = knn_spec))

# MLP
nn_spec <- mlp(hidden_units = tune(), penalty = tune(), epochs = tune()) %>% 
  set_engine("nnet", MaxNWts = 2600) %>% 
  set_mode(params$mode)
model_list %<>% append(list("nn" = nn_spec))

# Multivariate Adaptives Regression Splines
mars_spec <- mars(prod_degree = tune()) %>%  #<- use GCV to choose terms
   set_engine("earth") %>%
   set_mode(params$mode)
model_list %<>% append(list("mars" = mars_spec))

svm_r_spec <- svm_rbf(cost = tune(), rbf_sigma = tune()) %>% 
   set_engine("kernlab") %>% 
   set_mode(params$mode)
model_list %<>% append(list("svm_r" = svm_r_spec))

svm_p_spec <- svm_poly(cost = tune(), degree = tune()) %>% 
   set_engine("kernlab") %>% 
   set_mode(params$mode)
model_list %<>% append(list("svm_p" = svm_p_spec))

bag_cart_spec <- bag_tree() %>% 
   set_engine("rpart", times = 50L) %>% 
   set_mode(params$mode)
model_list %<>% append(list("bag_cart" = bag_cart_spec))

xgb_spec <- boost_tree(tree_depth = tune(), learn_rate = tune(), loss_reduction = tune(), 
              min_n = tune(), sample_size = tune(), trees = tune()) %>% 
   set_engine("xgboost") %>% 
   set_mode(params$mode)
model_list %<>% append(list("xgb" = xgb_spec))
```

## Clasificación

```{r}
if (params$mode == "classification") {
  # Regresión logística
  logistic_spec <- logistic_reg(penalty = tune(), mixture = tune()) %>%
    set_engine("glmnet") %>% # Escogido para el tuning
    set_mode(params$mode)
  model_list %<>% append(list("logistic" = logistic_spec))
}
```

## Regresión

```{r}
if (params$mode == "regression") {
  # Regresión lineal
  lm_spec <- linear_reg(penalty = tune()) %>%
    set_engine("lm") %>%
    set_mode(params$mode)
  model_list %<>% append(list("lm" = lm_spec))
  
  # Regresión LASSO
  lasso_spec <- linear_reg(penalty = tune()) %>%
    set_engine("glmnet") %>%
    set_mode(params$mode)
  model_list %<>% append(list("lasso" = lasso_spec))
  
  # Regresión ridge
  ridge_spec <- linear_reg(penalty = tune()) %>%
    set_engine("glmnet") %>%
    set_mode(params$mode)
  model_list %<>% append(list("ridge" = ridge_spec))
  
  # Cubist rule-based regression models
  cubist_spec <- cubist_rules(committees = tune(), neighbors = tune()) %>%
    set_engine("Cubist") %>%
    set_mode(params$mode)
  model_list %<>% append(list("cubist" = cubist_spec))
}
```

## Modelos seleccionados

```{r}
# Filtramos los que nos den problemas o que no queremos a secas
model_names <- model_list %>% names
drop_models <- c("mars")
model_list <- model_list[model_names[!model_names %in% drop_models]]
```

# Workflow

## Métricas

> **🧠 ROC AUC** no es una métrica que se pueda emplear, dado que no estamos considerando las probabilidades como posibles salidas de los modelos contemplados.

```{r falco-04-23 }
if (params$mode == "classification") {
  my_metrics = metric_set(sensitivity, specificity, ppv, npv, accuracy, f_meas, kap, mcc)
} else {
  my_metrics = metric_set(rmse, mae, mpe, rsq)
}
```

## Entrenamiento y test

```{r falco-04-24 }
if (params$custom) {
  Data <- Data_list
  Data_train <- Data %>% map(~ .x %>% filter(test == 0) %>% select(-test))
  Data_test <- Data %>% map(~ .x %>% filter(test == 1) %>% select(-test))
} else {
  Data_split <- initial_split(Data, prop = params$test_prop)
  Data_train <- training(Data_split)
  Data_test <- testing(Data_split)
}
```

### Remuestreo *bootstrap*

```{r falco-04-24 }
train_resamples <- Data_train %>% map(bootstraps, times = params$bootstrap_size)
```

# 🟥 Hasta aquí

## 🍳🟧 Receta

> 🟧 Alerta: Hemos llegado al límite mental, de forma tal que ya no sabemos lo que está haciendo SMOTE y si deberíamos estar empleando `Data_train` o `Data_list`. Parece de todos modos que no afecta nada a los resultados posteriores.

Tratándose de variables categóricas definimos una receta realmente sencilla, que posteriormente aplicaremos para generar un conjunto de datos apropiado para la matriz de Falcó.

> **Nota**: Realmente podríamos estar trabajando con varias recetas al mismo tiempo.

```{r}
rec1 <- recipe(y ~ ., data = Data_train$original) %>%
  step_novel(all_predictors()) %>% # Valores nuevos, aunque no se den
  step_other(all_predictors(), threshold = 0.01, other = "other") %>% # Categorías infrecuentes
  step_novel(all_predictors()) %>% 
  step_dummy(all_nominal(), -y) %>%
  themis::step_smote(y, over_ratio = 0.5) %>%
  step_zv(all_predictors()) %>%
  step_nzv(all_predictors()) # Near zero 
```

### Simplificada para Falcó

```{r}
rec1f <- recipe(y ~ ., data = Data_train$original) %>%
  step_zv(all_predictors()) %>%
  step_nzv(all_predictors()) 
```

### Cocinado

```{r}
baked_Data_list <- Data_list %>% 
  map(~ rec1 %>% prep(.x) %>% bake(new_data = .x))

baked_Data_list$original
```

#### Falcó

```{r}
baked_Data_trainf <- Data_train %>% map(~ rec1f %>% prep(.x) %>% bake(new_data = .x))
baked_Data_testf <- Data_test %>% map(~ rec1f %>% prep(.x) %>% bake(new_data = .x))
# Las rejuntamos indicando test o no

baked_Dataf <- Data_train %>% map(
  ~ rec1f %>% prep(.x) %>% bake(new_data = .x)  %>% mutate(test = FALSE)
) %>% 
  map2(Data_test, ~ bind_rows(.x, .y %>% mutate(test = TRUE)) %>% relocate(y, test))

baked_Dataf$original
```

### SMOTE

```{r}
baked_Data_list$original
```


## `workflowset`

```{r r workflow+formula+objective}
all_workflows <- workflow_set(
  preproc = list("rec1" = rec1),
  # preproc = list("formula" = y ~ .), # Basic
  
  models = list(
    tree = tree_spec,
    rf = rf_spec,
    # pcc = pcc_spec, # Esto realmente es KNN
    logistic = logistic_spec,
    knn = knn_spec,
    nn = nn_spec,
    
    # DIABLO
    # mars = mars_spec,
    svm_r = svm_r_spec,
    svm_p = svm_p_spec,
    cart = cart_spec,
    bag_cart = bag_cart_spec,
    xgb = xgb_spec
    # cubist = cubist_spec
  )) %>% 
 option_add(
   id = "formula_cart", 
   control = control_grid(extract = function(x) x)
 )

all_workflows
```

## Ajuste

### Grid de control

```{r}
grid_ctrl <- control_grid(
  save_pred = TRUE,
  parallel_over = "everything",
  save_workflow = TRUE
)
```

### Con tuning

> [Referencia clave](https://www.tmwr.org/workflow-sets)

```{r}
all_workflows <- train_resamples %>% map(
  ~ all_workflows %>% 
      workflow_map(
      fn = "tune_grid", # tune_grid por defecto
      # ...
      resamples = .x, 
      grid = params$grid_size, 
      metrics = my_metrics, 
      control = grid_ctrl,
      verbose = TRUE
      ) %>% 
      mutate(wflow_id = sub("rec1_", "", wflow_id)) # Eliminamos "formula_" en cada identificador
)

all_workflows
```

Lo anterior puede fallar si alguno de los modelos considerados no admite tuning. Nótese que en dicho caso no es especialmente comunicativo.

### Sin tuning

Al no haber *tuning* recurrimos a `fit_resamples()`.

```{r falco-04-26, eval = FALSE}
all_workflows <- train_resamples %>% map(
  ~ all_workflows %>% 
    workflow_map(
      "fit_resamples", 
      resamples = .x, # Para cada train_resample
      grid = params$grid_size, 
      metrics = my_metrics, # IMPORTANTE
      verbose = TRUE) %>% 
      mutate(wflow_id = sub("formula_", "", wflow_id)) # Eliminamos "formula_" en cada identificador
    )
)

all_workflows
```

### Resultados

Si lo siguiente fallase habría que lanzar la orden `show_notes(.Last.tune.result)`, que es lo suficientemente informativa. También puede ayudar el instalar los paquetes de los modelos que se están utilizando (#Ranger).

```{r falco-04-27 }
all_workflows %>% map(~ .x %>% rank_results(rank_metric = params$rank_metric))
```

Or a handy plot: 

```{r falco-04-28 }
all_workflows %>% map( ~ .x %>% autoplot(metric = params$rank_metric)  +
  geom_text(aes(y = mean - 0.04, label = wflow_id), angle = 90, hjust = 1) +
  lims(y = c(0.8, 0.95)) +
   theme(legend.position = "none")
)
```

Repetimos ahora lo mismo pero considerando solo la mejor versión de cada uno de los modelos empleados, con el parámetro `select_best`:

```{r}
all_workflows %>% map(~ .x %>% 
  workflowsets::rank_results(rank_metric = params$rank_metric, select_best = TRUE) %>% 
    filter(.metric == params$rank_metric)
)
```

```{r}
all_workflows %>% map( ~ .x %>% 
  autoplot(metric = params$rank_metric, select_best = TRUE) +
  geom_text(aes(y = mean - 0.04, label = wflow_id), angle = 90, hjust = 1) +
  lims(y = c(0.8, 0.95)) +
   theme(legend.position = "none")
)
```

### Parámetros específicos

Lo siguiente es por si nos interesase ver qué parámetros concretos son los que se han seleccionado para cada uno de los modelos:

```{r}
all_workflows %>% map(~ .x %>% autoplot(id = "rf", metric = "f_meas"))
```

# Resultados con la matriz de Falcó

Nótese que hemos logrado aplicar la receta simplificada, `rec1f`, generando así manualmente un conjunto apropiado para esto.

```{r falco-04-29 }
# falcos <- Data_list %>%
falcos <- baked_Dataf %>%
  map(falco, n_breaks = 3, objective_var = "y", verbose = 0, test_var = "test")
```

## Visualización

Podemos representar el primer resultado y ver cómo ha ido esa clasificación, para los diferentes grupos considerados:

```{r falco-04-30 }
falcos %>% imap(
  ~ ggplot(.x, aes(x = r, y = phi_1, color = .truth, shape = .pred)) +
    geom_point(size = 3, alpha = 0.8) +
    labs(
      title = "Classification Example", 
      subtitle = .y,
      x = "", 
      y = ""
    ) +
    coord_polar(theta = "y", start = 0) +
    theme_minimal() +
    theme(axis.text.x = element_blank(),  # Remove x-axis text
          axis.text.y = element_blank())    # Move legend to the bottom for better visibility
)
```

## Métricas de error

Obtenemos ahora, para cada uno de los experimentos realizados, las métricas correspondientes, definidas en el objeto `my_metrics`, construido con `yardstick`, sabiendo que en cada elemento de `falcos` tenemos un `tibble` con las columnas `.truth` y `.pred`:

```{r falco-04-31 }
# my_metrics(falcos[[1]], truth = .truth, estimate = .pred)
falco_metrics <- falcos %>% map(
  ~ my_metrics(
    .x %>% 
      # Que tengan los mismos niveles como factores, asumiendo que en .truth están
      mutate(.pred = factor(.pred, levels = levels(.truth))),
    truth = .truth, estimate = .pred)
)
falco_metrics
```

# Comparativa

Hemos generado el objeto `falco_metrics`, que contiene las métricas de error para cada uno de los experimentos realizados. Ahora, vamos a comparar estos resultados con los obtenidos en el apartado anterior, para cada uno de los casos de estudio.

## Notas

- Tamaño de la cuadrícula: `r params$grid_size`
- Métrica de ranking: `r params$rank_metric`
- Número de muestras bootstrap: `r params$bootstrap_size`

## Original

```{r falco-04-32, echo=FALSE}
chosen_set = "original"

metrics_falco <- falco_metrics[[chosen_set]] %>% 
  select(.metric, .estimate) %>% 
  mutate(wflow_id = "falco", rank = 0)

metrics_others <- all_workflows[[chosen_set]] %>% 
  rank_results(rank_metric = params$rank_metric, select_best = TRUE) %>% # Ordenados según accuracy
  select(.metric, mean, wflow_id, rank) %>% 
  rename(.estimate = mean)

metrics_full <- bind_rows(metrics_falco, metrics_others) %>% arrange(rank) %>% 
  mutate(.estimate = round(.estimate, 3))
```

Podemos visualizar los resultados obtenidos:

```{r falco-04-33, echo=FALSE}
metrics_full %>% 
  pivot_wider(names_from = .metric, values_from = .estimate) %>% 
  select(-rank) %>% 
  relocate(wflow_id, f_meas, accuracy, specificity, sensitivity, , kap) %>% 
  arrange(-accuracy) %>% 
  knitr::kable()
```

Nótese que teníamos las mediciones estratificadas:

```{r falco-04-34, echo=FALSE}
Data_list[[chosen_set]] %>% select(y, test) %>% table
```
